---
title: "Progetto d'esame"
author: "Luca Dorigo"
date: "24 Giugno 2020"
output: html_document
runtime: shiny
---
```{r setup, include=FALSE, eval=FALSE}
knitr::opts_chunk$set(echo = TRUE)
```


```{r, echo=FALSE, warning=FALSE, message=FALSE}
library(tidyverse)
library(igraph)
library(ggraph)

library(visNetwork)
library(shinydashboard)
library(ape)
library(corrplot)
```

# StackOverflow Tag network
In questo progetto andremo ad analizzare i tag usati dagli sviluppatori su StackOverflow nelle loro storie. 

## Dataset

```{r}
nodes <- read.csv("stack_network_nodes.csv")
nodes <- nodes %>%
  select(-group) %>%
  arrange(nodesize)

head(nodes, 10)
```

I nodi rappresentano i tag usati dagli sviluppatori, in questo dataset sono contenuti solo quelli più frequenti (> 0.5% degli utenti e sono correlati con un altro nodo con un coefficiente di almeno 0.1).
Elimino la colonna `group` perchè poi calcolerò i cluster indipendentemente.
`nodes$nodesize` è proporzionale alla frequenza d'uso del tag.

```{r}

edges <- read.csv("stack_network_links.csv", stringsAsFactors = FALSE)
edges <- edges %>%
  filter(source <= target)

head(edges, 10)
```

Trovo un arco tra due tag se questi vengono usati assieme nella stessa storia.
`edges$value` è proporzionale all'indice di correlazione tra i due tag (cor * 100)

### La rete

Andiamo ora a creare e plottare il grafo

```{r}
# create graph
g <- graph_from_data_frame(edges, directed = FALSE, nodes)

normalize_size <- function(x) { 40 + 50 * x / max(x) }

c <- components(g)

V(g)$size <- normalize_size(nodes$nodesize)
V(g)$color = factor(c$membership)
```

```{r, echo=FALSE}
plot_graph <- function (x)
{
  visIgraph(x, randomSeed = 7, physics=TRUE) %>%
    visPhysics(solver="barnesHut", barnesHut = list(gravitationalConstant = -10000, springLength = 200, springConstant = 0.001)) %>%
    visInteraction(hover = T) %>%
    visNodes(font = list(size = 0, color = "black")) %>%
    visEdges(color = "black") %>%
#    visOptions(highlightNearest = TRUE) %>%
    visEvents(hoverNode = "function(e) { this.body.data.nodes.update({id: e.node, font: {size : 150}}); }") %>%
    visEvents(blurNode = "function(e){ this.body.data.nodes.update({id: e.node, font: {size : 0}}); }")
}

plot_graph(g) %>% visOptions(highlightNearest = TRUE)
```

## Data Challenges

Nel resto della presentazione studieremo i seguenti problemi:

1. Quali sono i nodi più importanti, e come questa misura è correlata a `node$nodesize`
2. Quali sono le tecnologie più versatili
3. In quali categorie si possono dividere queste tecnologie


## `nodesize` e centralità

Primi 10 nodi per size, cioè le tecnologie più usate
```{r}
arrange(nodes, -nodesize) %>% head(10)

```

### Calcolo di misure di centralità e comparazione

* Degree centrality
```{r}
V(g)$degree <- strength(g, weights = E(g)$value)

```

* Closeness
```{r}
# calcolo closeness solo sulla componente connessa più grande
g1 <- induced_subgraph(g, V(g)[c$membership == 1])
V(g)$closeness <- 0
clo <- closeness(g1)
g <- set_vertex_attr(g, "closeness", names(clo), clo)
```

* Betweenness
```{r}
V(g)$betweenness <- betweenness(g)
```

* Eigenvector centrality
```{r}
V(g)$eigen <- eigen_centrality(g)$vector
```

* Katz centrality
```{r}
A <- as_adjacency_matrix(g, attr="value", sparse=FALSE)
eig <- eigen(A)$values
r_katz <- max(abs(eig))
V(g)$katz <- alpha_centrality(g, alpha = 0.85/r_katz)
```

* Page Rank
```{r}
D <- diag(V(g)$degree)
eig <- eigen(solve(D) %*% A)$values
r_pr <- max(abs(eig))
V(g)$pageRank <- page_rank(g, damping=0.85/r_pr, personalized = rep(1, vcount(g)))$vector
```

```{r, echo=FALSE}
E(g)$color = "black"

cors = tibble(degree = cor(V(g)$degree, nodes$nodesize),
              closeness = cor(V(g)$closeness, nodes$nodesize),
              betweenness = cor(V(g)$betweenness, nodes$nodesize),
              eigen = cor(V(g)$eigen, nodes$nodesize),
              katz = cor(V(g)$katz, nodes$nodesize),
              pageRank = cor(V(g)$pageRank, nodes$nodesize),
              )

fluidRow(
  box(title = "Centrality measure:",
      radioButtons("centrality",
                   NULL,
                   choices = list("degree" = 1,
                                  "closeness" = 2,
                                  "betweenness" = 3,
                                  "eigenvector" = 4,
                                  "Katz" = 5,
                                  "Page Rank" = 6
                   ))
  ),
  conditionalPanel(
    condition="input.centrality == 5",
    box(title="alpha:",
        sliderInput("alpha", NULL, min=0, max=1/r_katz, value=0.85/r_katz)
    )
  ),
  conditionalPanel(
    condition="input.centrality == 6",
    box(title="damping factor:",
        sliderInput("damping", NULL, min=0, max=1/r_pr, value=0.85/r_pr)
    )
  )
)
fluidRow(
  box(width=8,
      renderVisNetwork({
        V(g)$color <- 1
        if (input$centrality == 1){
          V(g)$size <- normalize_size(V(g)$degree)
          sortedNodes <- tibble(name = nodes$name, size = V(g)$degree) %>% arrange(-size)
        }
        else if (input$centrality == 2) {
          V(g)$size <- normalize_size(V(g)$closeness)
          sortedNodes <- tibble(name = nodes$name, size = V(g)$closeness) %>% arrange(-size)
        }
        else if (input$centrality == 3) {
          V(g)$size <- normalize_size(V(g)$betweenness)
          sortedNodes <- tibble(name = nodes$name, size = V(g)$betweenness) %>% arrange(-size)
        }
        else if (input$centrality == 4) {
          V(g)$size <- normalize_size(V(g)$eigen)
          sortedNodes <- tibble(name = nodes$name, size = V(g)$eigen) %>% arrange(-size)
        }
        else if (input$centrality == 5) {
          V(g)$size <- normalize_size(alpha_centrality(g, alpha=input$alpha))
          sortedNodes <- tibble(name = nodes$name, size = alpha_centrality(g, alpha=input$alpha)) %>% arrange(-size)
        }
        else if (input$centrality == 6) {
          V(g)$size <- normalize_size(page_rank(g, damping=input$damping, personalized=rep(1, vcount(g)))$vector)
          sortedNodes <- tibble(name = nodes$name, size = page_rank(g, damping=input$damping, personalized=rep(1, vcount(g)))$vector) %>% arrange(-size)
        }
        V(g)[as.character(head(sortedNodes, 10)$name)]$color <- 2
        plot_graph(g) %>% visOptions(highlightNearest = TRUE)
      })
  ),
  box(width=4, title = "Most central nodes:",
      renderTable({
        if (input$centrality == 1)
          tibble(name = nodes$name, degree = vertex_attr(g)$degree, nodesize=V(g)$nodesize) %>% arrange(-degree) %>% head(10)
        else if (input$centrality == 2)
          tibble(name = nodes$name, closeness = 1000 * vertex_attr(g)$closeness, nodesize=V(g)$nodesize) %>% arrange(-closeness) %>% head(10)
        else if (input$centrality == 3)
          tibble(name = nodes$name, betweenness = vertex_attr(g)$betweenness, nodesize=V(g)$nodesize) %>% arrange(-betweenness) %>% head(10)
        else if (input$centrality == 4)
          tibble(name = nodes$name, eigen_centrality = vertex_attr(g)$eigen, nodesize=V(g)$nodesize) %>% arrange(-eigen_centrality) %>% head(10)
        else if (input$centrality == 5)
        {
          V(g)$katz <- alpha_centrality(g, alpha=input$alpha)
          tibble(name = nodes$name, Katz = V(g)$katz, nodesize=V(g)$nodesize) %>% arrange(-Katz) %>% head(10)
        }
        else if (input$centrality == 6)
        {
          V(g)$pageRank <- page_rank(g, damping=input$damping, personalized = rep(1, vcount(g)))$vector
          tibble(name = nodes$name, PageRank = V(g)$pageRank, nodesize=V(g)$nodesize) %>% arrange(-PageRank) %>% head(10)
        }
      })
  )
)
fluidRow(
  box(
    renderPlot({
      new_nodes <- as_data_frame(g, what="vertices")
      plot <- ggplot(new_nodes, aes(x=nodesize))
      (if (input$centrality == 1){
        plot <- plot +
          geom_point(aes(y=degree)) +
          geom_smooth(method=lm, aes(y=degree), se=FALSE) +
            labs(y = "Degree")
      }
        else if (input$centrality == 2){
          plot <- plot +
            geom_point(aes(y=closeness)) +
            geom_smooth(method=lm, aes(y=closeness), se=FALSE) +
            labs(y = "Closeness")
        }
        else if (input$centrality == 3){
          plot <- plot + 
            geom_point(aes(y=betweenness)) +
            geom_smooth(method=lm, aes(y=betweenness), se=FALSE) +
            labs(y = "Betweenness")
        }
        else if (input$centrality == 4){
          plot <- plot + 
            geom_point(aes(y=eigen)) +
            geom_smooth(method=lm, aes(y=eigen), se=FALSE) +
            labs(y = "Eigenvector Centrality")
        }
        else if (input$centrality == 5){
          plot <- plot + 
            geom_point(aes(y=alpha_centrality(g, alpha=input$alpha))) +
            geom_smooth(method=lm, aes(y=alpha_centrality(g, alpha=input$alpha)), se=FALSE) +
            labs(y = "Katz Centrality")
        }
        else if (input$centrality == 6){
          plot <- plot +
            geom_point(aes(y=page_rank(g, damping=input$damping, personalized = rep(1, vcount(g)))$vector)) +
            geom_smooth(method=lm, aes(y=page_rank(g, damping=input$damping, personalized = rep(1, vcount(g)))$vector), se=FALSE) +
            labs(y = "Page Rank")
        }
      )
      plot <- plot + scale_x_log10() + scale_y_log10() + labs(x = "nodesize")
      plot
    })
  ),
  box
  (
    renderText({
      if (input$centrality < 5)
        value <- cors[[as.numeric(input$centrality)]]
      else if (input$centrality == 5)
        value <- cor(V(g)$nodesize, alpha_centrality(g, alpha=input$alpha))
      else if (input$centrality == 6)
        value <- cor(V(g)$nodesize, page_rank(g, damping=input$damping, personalized = rep(1, vcount(g)))$vector)
      paste("Correlation: ", value)
    })
  )
)

```

Come si può notare dagli scatterplot e dal valore della correlazione tra le varie misure di centralità e `nodesize`, molte delle tecnologie più importanti nella rete sono anche tra le più usate, ma non c'è una correlazione perfetta tra le due misure.

## Tecnologie più versatili

Una prima idea è considerare come tecnologia più versatile quella con più archi.

```{r}
fluidRow(
  box(
    renderTable({
      tibble(name=V(g)$name, degree=degree(g)) %>% arrange(-degree) %>% head(10)
    })
  ),
  box(
    renderTable({
      tibble(name=V(g)$name, weighted_degree=strength(g, weights = E(g)$value)) %>% arrange(-weighted_degree) %>% head(10)
    })
  )
)
```

Una migliore stima delle tecnologie più versatili può essere ottenuta considerando i nodi più eterogenei, cioè quelli che hanno vicini diversi tra loro.

### Similarità
Innanzitutto calcoliamo la similarità per ogni coppia di nodi

```{r}
similarity = function(g, type = "cosine", mode = "col" ) {
  A = as_adjacency_matrix(g, attr="value", sparse = FALSE)
  if (mode == "row") {A = t(A)}
  if (type == "cosine") {
    euclidean = function(x) {sqrt(x %*% x)}
    d = apply(A, 2, euclidean)
    D = diag(1/d)
    S = D %*% t(A) %*% A %*% D
  }
  if (type == "pearson") {
    S = cor(A)
  }
  return(S)
}

S <- similarity(g, type="cosine")
```

```{r, echo=FALSE}
sim_t <- tibble(
    name1 = rep(V(g)$name, vcount(g)),
    name2 = cbind(unlist(lapply(V(g)$name, function(x){rep(x, vcount(g))}), use.names=FALSE)),
    sim = as.vector(S)) %>%
  filter(name1 < name2) %>%
  arrange(-sim) %>%
  head(10)

V(g)$size <- 70
V(g)$color <- 1
V(g)[sim_t$name1]$color <- 2
V(g)[sim_t$name2]$color <- 2
V(g)$similarity <- apply(S, 2, function(x) { paste(normalize_size(x), collapse=", ") })

g1 <- g

fluidRow(
  box(width = 8,
    renderVisNetwork({
      plot_graph(g1) %>%
        visOptions(highlightNearest = TRUE) %>%
        visEvents(selectNode = "function(e){
                  var node = this.body.data.nodes._data[e.nodes[0]];
                  var strVals = node.similarity.split(', ')
                  var ids = []
                  this.body.data.nodes.forEach(el => ids.push({id: el.id, size: 20}));
                  for (var i = 0; i < ids.length; i++) ids[i].size = parseInt(strVals[i])
                  this.body.data.nodes.update(ids)
        }")
    })
  ),
  box(width = 4,
    renderTable({ sim_t })
  )
)
```

### Eterogeneità
Ora calcoliamo l'eterogeneità usando il complementare a 1 della similarità come misura di differenza

```{r}
shannon = function(p) {
  x = p * log2(p)
  x = replace(x, is.nan(x), 0)
  return(-sum(x))
}

simpson = function(p) {
  x = 1 - sum(p * p)
  return(x)
}

rao = function(p, D) {
  x = diag(p) %*% D %*% diag(p)
  return(sum(c(x)))
}

heterogeneity = function(g, D, mode = "col") {
  A = as_adjacency_matrix(g, attr = "value", sparse = FALSE)
  if (mode == "col") {
    A = A %*% diag(1/colSums(A))
    dim = 2 
  } else {
    A = diag(1/rowSums(A)) %*% A
    dim = 1 
  }
  return(list(shannon = apply(A, dim, shannon), 
              simpson = apply(A, dim, simpson), 
              rao = apply(A, dim, rao, D)))
}


D <- 1-S
het <- heterogeneity(g, D)
```

```{r, echo=FALSE}
fluidRow(
  box(width=4,
    renderTable({
      tibble(name = V(g)$name, shannon=het$shannon) %>% arrange(-shannon) %>% head(10)
    })
  ),
  box(width=4,
    renderTable({
      tibble(name = V(g)$name, simpson=het$simpson) %>% arrange(-simpson) %>% head(10)
    })
  ),
  box(width=4,
    renderTable({
      tibble(name = V(g)$name, rao=het$rao) %>% arrange(-rao) %>% head(10)
    })
  )
)

```

Notiamo che `hibernate` e `spring` non compaiono tra i nodi più eterogenei, questo perchè i loro vicini comuni sono nodi molto simili

```{r, echo=FALSE}
V(g)$size <- normalize_size(het$rao)
V(g)$color <- 1
V(g)[(tibble(name = V(g)$name, rao=het$rao) %>% arrange(-rao) %>% head(10))$name]$color <- 2

plot_graph(g) %>% visOptions(highlightNearest = TRUE)
```

### Correlazione
Confrontiamo le diverse misure di versatilità usate guardando la loro correlazione

```{r}
mat <- cbind(degree(g), strength(g, weights=E(g)$value), het$shannon, het$simpson, het$rao)
colnames(mat) <- c("degree", "weighted_degree", "shannon", "simpson", "rao")

corrplot(cor(mat), method="ellipse")
```

Notiamo che `degree` e `weighted_degree` sono molto simili, così come `shannon` e `simpson`, mentre `rao` si discosta dalle altre misure

### Dendrogramma
Usiamo la dissimilarità per costruire gerarchicamente un dendrogramma

```{r, echo=FALSE}
d <- as.dist(D)
hc <- hclust(d, method = "average")
phylo <- as.phylo(hc)
phylo$tip.label[1:vcount(g)] <- V(g)$name
plot(phylo, type="fan", label.offset=0.02, cex=0.6, no.margin=TRUE)
```

## Clustering

```{r, warning=FALSE}
clusters_list <- list(
  fastGreedy = cluster_fast_greedy(g),
  edgeBetweenness = cluster_edge_betweenness(g),
  walktrap = cluster_walktrap(g),
  labelProp = cluster_label_prop(g),
  louvain = cluster_louvain(g)
)

modularities <- lapply(clusters_list, modularity) %>% unlist() %>% sort(decreasing=TRUE)
modularities
```

Questo è un ottimo risultato per una procedura approssimata; infatti la modularità ottenuta con il clustering ottimale è circa `0.73`

```{r}
clusters <- clusters_list[[names(modularities[1])]]

sizes(clusters)
```

```{r, echo=FALSE}
V(g)$size <- 70
V(g)$color <- membership(clusters)
V(g)$clust <- membership(clusters)

fluidRow(
  box(width=9,
    renderVisNetwork({
      plot_graph(g) %>%
        visEvents(selectNode = "function(e) {
                    Shiny.setInputValue('selectedNode', e.nodes);
                    var node = this.body.data.nodes._data[e.nodes[0]];
                    var ids = []
                    this.body.data.nodes.forEach(el => ids.push({id: el.id, group: el.group, clust: el.clust}))
                    ids.forEach(function(el, index) {
                      if (el.clust == node.clust)
                        el.group = el.clust
                      else
                        el.color = 'rgba(200, 200, 200, 0.5)'
                    })
                    this.body.data.nodes.update(ids)
                  }") %>%
        visEvents(deselectNode = "function(e){
                    Shiny.setInputValue('selectedNode', '')
                    var ids = []
                    this.body.data.nodes.forEach(el => ids.push({id: el.id, group: el.clust}))
                    this.body.data.nodes.update(ids)
                  }")
    })
  ),
  box(width=3,
    renderTable({
      if (!is.null(input$selectedNode) && input$selectedNode != "")
      {
        nodeName <- strsplit(input$selectedNode, " -> ")[[1]][1]
        cluster <- membership(clusters)[nodeName]
        nodeNumber <- sum(membership(clusters)[membership(clusters) == cluster]) / cluster
        tibble(
          id = nodeNumber:1,
          name = V(g)[membership(clusters) == cluster]$name
        ) %>%
          arrange(id)
      }
      else
        head(tibble(id=1:1, name=1:1), 0)
    })
  )
)
```